【裁判字號】    88,易,2314
【裁判日期】    890413
【裁判案由】    詐欺
【裁判全文】
臺灣臺南地方法院刑事判決                        八十八年度易字第二三一四號
    公  訴  人  台灣台南地方法院檢察署檢察官
    被      告  庚○○
右列被告因詐欺案件，經檢察官提起公訴（八十八年度偵緝字第六○二號），本院判
決如左：
    主      文
庚○○共同連續意圖為自己不法之所有，以詐術使人將本人之物交付，處有期徒刑貳
年陸月。
    事      實
一、庚○○與甲○○（已併由本院另案審理中）係夫妻，共同基於意圖為自己不法所
    有之概括犯意，於民國八十二年間向乙○○、己○○佯稱所購買登記庚○○名義
    坐落台南縣新營段六七六─七地號綠地（地目：田，地上建物門牌：新營市○○
    路一二九─一號），將來可運用其人際關係變更為建地，邀乙○○、己○○合資
    承購，將土地價值分為十三股，每股新台幣（下同）一百萬元，約定乙○○承購
    一股，己○○承購二股，甲○○夫妻共同占十股，致乙○○、己○○陷於錯誤而
    各交付庚○○、甲○○夫妻一百萬元及二百萬元。復於八十二年八月二日隱匿已
    與乙○○、己○○合資之事實，再以同一方法邀丁○○、丙○○合資購買該土地
    ，亦將土地價值分十三股，每股一百萬元，由丁○○認購二股，丙○○認購三股
    ，甲○○夫妻占八股，致丁○○、丙○○陷於錯誤而各交付庚○○、甲○○夫妻
    二百萬元及三百萬元，除己○○嗣後要求退股取回合資款二百萬元外，甲○○、
    庚○○在未告知上開合資人下，先後以該土地向他人抵押借款，於八十四年七月
    三日為林姿伶設定抵押權三百萬元，八十四年十月四日為許黃秀設定抵押權三百
    萬元，八十五年六月十九日為沈倉明設定抵押權九百萬元，八十五年十二月二十
    七日為鄭昭文設定抵押八百四十萬元，（其中林姿伶、許黃秀、沈倉明之抵押權
    已分別於八十四年十月四日、八十五年十二月二十八日、八十六年一月七日清償
    塗銷），庚○○及甲○○嗣於八十六年一月二十四日將土地應有部分四百一十七
    分之三出售鄭彰武，同年七月二十八日又將剩餘之應有部分全部出售鄭彰武。
二、庚○○、甲○○均明知甲○○於台南區中小企業銀行復興分行支票帳戶（帳號：
    一九九○號）已於八十六年六月十二日起大量退票，並於八十六年六月二十日經
    公告為拒絕往來戶（退票金額計二千三百二十九萬六千零五十四元），庚○○於
    中國農民銀行新營分行支票帳戶（帳號：三三六六八號）則已於八十六年五月三
    十日起大量退票，並於同年七月十八日經公告為拒絕往來戶（退票金額計六百零
    一萬五千九百零九元），渠等二人所有如附表二所示各不動產均已設定鉅額抵押
    權，財務已陷入困境，而失去清償能力，又所持有以黃添正名義簽發之支票，係
    向黃添正借票使用，所持有以俞寶成名義簽發之支票係俗稱之人頭票，已無兌現
    之可能，竟承續前揭共同意圖為自己不法所有之概括犯意，自八十六年三月至九
    月間，連續持附表一所示二十紙支票及二紙本票，向戊○○○佯稱支票是向客戶
    收款取得之客票，向戊○○○借款共計一千四百四十八萬三千元後，乃於八十六
    年十月間潛逃無蹤，至如附表一所示之支票、本票經屆期提示則均遭退票。
二、案經法務部調查局台南縣調查站報請台灣台南地方法院檢察署檢察官偵查起訴。
    理      由
一、右揭事實，業據被告庚○○於偵審中坦承不諱，核與被害人戊○○○指訴情節及
    證人丁○○之妻沈清涼、丙○○、乙○○、己○○證述內容相符，並有被告庚○○、甲○○所簽訂之合資購地合約書二份（分別附於調查站案卷與八十七年營偵
    字第一五六四號案卷）及土地登記簿謄本附卷可稽。又被告庚○○與甲○○之支
    票帳戶均經大量退票並公告拒絕往來，渠等所有如附表二所示不動產亦均已設定
    鉅額抵押權之事實，並有票據交換所退票明細紀錄、台南區中小企業銀行復興分
    行、中國農民銀行新營分行覆函及各該不動產登記簿謄本在卷可憑，並經調閱台
    灣台南地方法院檢察署八十六年度執全字第一六五九號、嘉義地方法院八十七年
    執字第一六四、六八二○號案卷核閱無訛，其持向戊○○○借款所交付之以黃添
    正名義簽發之支票係向黃添正借用一節，亦據證人黃添正證述在卷，故本件事證
    明確，被告犯行洵堪認定。
二、核被告庚○○所為，係犯刑法第三百三十九條第一項之詐欺取財罪。被告庚○○
    與其夫甲○○間，有犯意聯絡與行為分擔，為共同正犯。被告先後多次犯行，時
    間緊接，手段相同，觸犯構成要件相同之罪名，顯係基於概括犯意反覆為之，應
    依連續犯之規定論以一罪，並加重其刑。爰審酌被告犯罪之動機、目的、手段、
    詐取之金額、對被害人所生之損害及犯後態度等一切情狀，量處如主文所示之刑
    。
據上論斷，應依刑事訴訟法第二百九十九條第一項前段，刑法第二十八條、第五十六
條、第三百三十九條第一項，罰金罰鍰提高標準條例第一條前段，判決如主文。
中     華     民     國      八十九      年      四      月    十二     日
                             台灣台南地方法院刑事第二庭
                                     法  官  李東穎
右正本證明與原本無異
如不服本判決應於送達後十日內向本院提出上訴狀
                                     書記官  歐祝吟
中     華     民     國      八十九      年      四      月    十三     日
附錄法條：
刑法第三百三十九條第一項：
意圖為自己或第三人不法之所有，以詐術使人將本人或第三人之物交付者，處五年以
下有期徒刑、拘役或科或併科一千元以下罰金。


司法院資訊處製作；財團法人民間司法改革基金會備份。
